臺灣基隆地方法院民事判決　九十一年度訴字第一一八號
　　原　　　告　甲○○
　　被　　　告　乙○○
右當事人間請求清償債務事件，本院判決如左：
    主    文
被告應給付原告新台幣壹佰壹拾貳萬零陸佰伍拾肆元，並自民國九十年十月五日起
至清償日止，按週年利率百分之五計算之利息。
訴訟費用由被告負擔。
本判決第一項於原告以新臺幣參拾柒萬元為被告供擔保後，得假執行。
    事    實
甲、原告方面：
一、聲明：求為判決除假執行擔保金額外，如主文所示。
二、陳述略稱：
    原告與被告共同擔任訴外人高萬向基隆市農會貸款新台幣（以下同）二百二十萬
    元之連帶保證人，原告並提供房屋為擔保。其後高萬發意外死亡，基隆市農會聲
    請鈞院強制執行拍賣原告房屋取得二百二十四萬一千三百零八元，被告既為共同
    連帶保證人，依民法第二百八十一條規定，自應分擔其中二分之一，原告依上開
    規定，自得對被告主張權利。
三、證據：基隆市農會借據影本一件、基隆市農會支付命令聲請狀一件、支付命令一
    件、本院八十九年度拍字第五五九號拍賣抵押物裁定一件、本院民事執行處通知
    二件、本院民事執行處執行金額計算分配表影本一件為證（以上皆影本） 。
乙、被告方面：
一、聲明：請求判決駁回原告之訴。
二、陳述略稱：
    原告與高萬發在外同居生子，她有用房子做擔保，叫我分擔債務沒有道理。
三、證據：提出本院九十年度家訴第一號判決書為證。
    理    由
一、本件原告主張之事實，為被告所不爭執，並據其提出前述證據為證，核屬相符，
    原告之主張堪信為真實。惟被告辯稱：原告與高萬發在外同居生子，原告有提供
    房子為擔保，我不應分擔債務云云。
二、按數人保證同一債務者，除契約另有訂定外，應連帶負保證責任。又連帶債務人
    中之一人，因清償、代物清償、提存、抵銷或混同，致他債務人同免責任者，得
    向他債務人請求償還各自分擔之部分，並自免責時起之利息。前項情形，求償權
    人於求償範圍內，承受債權人之權利。但不得有害於債權人之利益。民法第七百
    四十八條、第二百八十一條分別定有明文。本件兩造共同為高萬發對基隆市農會
    前述債務之連帶保證人，依前揭規定，應負連帶保證責任而同為連帶債務人。又
    高萬發未清償其對基隆市農會之前述債務，自應由兩造負連帶清償責任。本件原
    告因基隆市農會聲請拍賣抵押物而清償高萬發之前述債務二百二十四萬一千三百
    零八元。則原告依民法第二百八十一條之規定，請求被告負擔其中二分之一之分
    擔部分及自支付命令送達之翌日起至清償日止之法定遲延利息，於法核屬有據，
    應予准許。被告所辯核與本件連帶保證之法律關係無涉，併予說明。
三、假執行之宣告：
    原告陳明願供擔保，請求宣告假執行，核無不合，茲酌定相當之擔保金額，予以
    准許。
四、結論：
    本件原告之訴為有理由，依民事訴訟法第七十八條第三百九十條第二項，判決如
    主文。
中　　　華　　　民　　　國　　九十一　　年　　　四　　　月　　 十七 　　日
                              臺灣基隆地方法院民事庭
~B法　　　官　蔡聰明
右為正本係照原本作成
如對本判決上訴，須於判決送達後廿日內向本院提出上訴狀
中　　　華　　　民　　　國　　九十一　　年　　　四　　　月　　 十七 　　日
~B法院書記官  韓經綸
